臺灣士林地方法院民事簡易判決
                                   110年度士簡字第1695號
原      告  陳○    真實姓名及年籍詳卷  
被      告  孫彥鈞

上列當事人間因被告妨害秘密案件（110年度審簡字第626號），
原告提起刑事附帶民事訴訟請求損害賠償事件（110年度審附民
字第496號），經本院刑事庭裁定移送前來，本院於民國111年1
月19日言詞辯論終結，本院判決如下：
    主  文
被告應給付原告新臺幣壹拾萬元，及自民國一百一十年八月二十
日起至清償日止，按年息百分之五計算之利息。
原告其餘之訴駁回。
本判決原告勝訴部分得假執行。
原告其餘假執行之聲請駁回。
    事實及理由要領
一、原告起訴主張：被告基於無故以照相竊錄他人非公開活動及
    身體隱私部位之犯意，於民國110年1月5日下午1時30分許，
    在臺北市○○區○○路0號之臺北城市科技大學財經大樓3樓東側
    女廁所，無故利用其所有之IPHONE手機1支，將上述手機伸
    入女廁隔間門板上方，由上方往下方拍攝，以照相方式竊錄
    原告在該女廁隔間內之非公開如廁活動及身體隱私部位，被
    告以竊錄原告非公開活動和身體隱私部位方式，對原告隱私
    權之侵害甚鉅，至今需要上廁所時仍心生畏懼，若無人陪伴
    不敢至洗手間，且偷拍事件後持續1個月內時常失眠驚醒，
    常有精神不穩定狀況，被告上開不法行為，造成原告身心受
    創，至今難以平復，爰依侵權行為損害賠償之法律關係提起
    本件訴訟，並聲明被告應給付原告新臺幣（下同）30萬元之
    精神慰撫金，及自刑事附帶民事訴訟起訴狀繕本送達翌日起
    至清償日止，按年息百分之五計算之利息，並願供擔保請准
    宣告假執行。
二、被告則以：其對刑事判決所認定之事實不爭執，然原告請求
    賠償之金額過高等語資為抗辯，並聲明駁回原告之訴。
三、得心證之理由:
　㈠按因故意或過失，不法侵害他人之權利者，負損害賠償責任
    ；又不法侵害他人之身體、健康、名譽、自由、信用、隱私
    、貞操，或不法侵害其他人格法益而情節重大者，被害人雖
    非財產上之損害，亦得請求賠償相當之金額，民法第184條
    第1項前段、第195條第1項前段分別定有明文。查原告主張
    被告於前揭時地竊錄原告非公開活動及身體隱私部位之事實
    ，業經本院以110年度審簡字第626號刑事判決判處有期徒刑
    3月在案，此有上開刑事簡易判決在卷可稽，並經本院依職
    權調閱前開刑事案件卷宗查明無訛，且為被告所不爭執，則
    原告此部分之主張，應堪信為真實。是原告依侵權行為損害
    賠償之法律關係，請求被告負損害賠償責任，於法當屬有據
    。
　㈡又不法侵害他人之人格權，被害人受有非財產上損害，請求
    加害人賠償相當金額之慰撫金時，法院對於慰撫金之量定，
    應斟酌實際加害情形、所造成之影響、被害人痛苦之程度、
    兩造之身分地位、經濟狀況及其他各種狀況，以核定相當之
    數額（最高法院47年台上字第1221號、51年台上字第223號
    號判決意旨參照）。又民法第195條第1項雖規定，不法侵害
    他人之身體、健康、名譽者，得請求賠償相當金額之非財產
    上之損害，惟所謂相當，除斟酌雙方身分資力外，尤應兼顧
    加害程度與其身體、健康影響是否重大以為斷（最高法院89
    年度台上字第1952號判決意旨參照）。本院審酌被告以上開
    方式竊錄原告非公開活動及身體隱私部位，對原告之隱私權
    造成不法損害，且侵害情節非輕，兼衡原告為在學生，目前
    打工負擔生活費，名下無車輛、不動產，而被告亦為在學生
    ，目前打工負擔生活費，名下亦無車輛、不動產，此有本院
    言詞辯論筆錄及被告提出之109年度綜合所得稅各類所得資
    料清單、全國財產稅總歸戶財產查詢清單在卷可稽，兼衡兩
    造身份、地位及經濟能力、被告侵權行為之手段、方法及加
    害程度、原告之痛苦程度等一切情狀，認為原告就被告前揭
    侵權行為請求精神上之損害賠償，以10萬元為適當。
　㈢又給付無確定期限者，債務人於債權人得請求給付時，經其
    催告而未為給付，自受催告時起，負遲延責任；其經債權人
    起訴而送達訴狀，或依督促程序送達支付命令，或為其他相
    類之行為者，與催告有同一之效力；又遲延之債務，以支付
    金錢為標的者，債權人得請求依法定利率計算之遲延利息；
    又應付利息之債務，其利率未經約定，亦無法律可據者，週
    年利率為百分之五，民法第229條第2項、第233條第1項前段
    、第203條分別定有明文。查本件請求被告給付侵權行為損
    害賠償事件，未經原告舉證證明定有期限，應認屬未定期限
    債務，依上開規定，被告應自受催告時起始負遲延責任，而
    本件刑事附帶民事訴訟起訴狀繕本，業於110年8月19日由被
    告簽收，此有刑事附帶民事訴訟起訴狀上簽名附卷可參，是
    原告就上揭所得請求之金額，尚得請求自起訴狀繕本送達之
    翌日即110年8月20日起至清償日止，按年息百分之五計算之
    利息。從而，原告依上開法律關係，求為判決如主文第1項
    所示，為有理由，應予准許，逾此範圍之請求，為無理由，
    應予駁回。
四、本件事證已臻明確，兩造其餘攻擊防禦方法及舉證，經核與
    判決結果不生影響，無逐一論列之必要，併予敘明。
五、本件係就民事訴訟法第427條第1項適用簡易程序所為被告部
    分敗訴之判決，依同法第389條第1項第3款規定，應依職權
    就原告勝訴部分宣告假執行；而本件係刑事附帶民事訴訟，
    由刑事合議庭依刑事訴訟法第504條第1項前段裁定移送本庭
    之事件，而依同條第2項之規定，免納裁判費，且迄至本院
    言詞辯論終結止，當事人並無其他訴訟費用之支出，就此部
    分自無諭知本件訴訟費用負擔之必要。又原告所為宣告假執
    行之聲請，僅在促使法院為此職權之行使，本院自不受其拘
    束，仍應逕依職權宣告假執行，然本件既已依職權宣告假執
    行，自無再命原告提供擔保之必要。至原告之訴經駁回部分
    ，其假執行之聲請即失所附麗，應併予駁回。
中　　華　　民　　國　　111 　年　　2 　　月　　10  　日
                  士林簡易庭  法  官  黃雅君
　　　　　　　　　
以上正本係照原本作成。
如不服本判決，應於判決送達後20日內，向本院提出上訴狀並應
記載上訴理由，如於本判決宣示後送達前提起上訴者，應於判決
送達後20日內補提上訴理由書（須附繕本）。
中　　華　　民　　國　　111 　年　　2 　　月　　10　　日
                              書記官  吳俊明